【裁判字號】    99,交聲,1013
【裁判日期】    990609
【裁判案由】    交管條例聲異
【裁判全文】
臺灣板橋地方法院刑事裁定            99年度交聲字第1013號
原處分機關  交通部公路總局台北區監理所蘆洲監理站
異  議  人
即受處分人  甲○○
上列異議人因違反道路交通管理處罰條例案件，對於交通部公路
總局台北區監理所蘆洲監理站於中華民國99年4 月23日所為之裁
決處分（案號：北監蘆字第裁46-CO0000000號）不服，聲明異議
，本院裁定如下：
    主      文
原處分撤銷。
甲○○不罰。
    理      由
一、原處分意旨略以：異議人甲○○於民國99年3 月20日下午5
    時24分許，騎駕車號ＣＸ５－８２３號重型機車，行經台北
    縣三重市○○路○段、力行路口時，因有「駕駛人行經有燈
    光號誌管制之交岔路口闖紅燈左轉」之違規，經警逕行舉發
    ，填具台北縣政府警察局99年3 月20日北縣警交大字第CO0-
    000000號舉發違反道路交通管理事件通知單，原處分機關於
    99年4 月23日依道路交通管理處罰條例第53條第1 項、第63
    條第1 項第3 款等規定，裁處罰鍰新台幣一千八百元，並記
    違規點數三點，異議人於同日聲明異議等情。
二、異議意旨則以：異議人自99年2 月間起即入伍服役，舉發當
    日人在宜蘭金六結中心受訓，沒有騎駕機車違規闖紅燈，警
    員可能看錯車號，原處分應予撤銷等語。
三、法院之判斷：
（一）按汽車駕駛人，行經有燈光號誌管制之交岔路口闖紅燈者
      ，處新台幣一千八百元以上五千四百元以下罰鍰；汽車駕
      駛人有第53條情形者，除依原條款處罰鍰外，並予記違規
      點數三點，道路交通管理處罰條例第53條第1 項、第63條
      第1 項第3 款固有明文。
（二）查證人即舉發警員乙○○於本院審理時到庭結證稱：本案
      是我舉發，當時在三重市○○路○段、力行路口執行巡邏
      勤務，看到對向忠孝路二段有一部機車，當時燈號是紅燈
      ，該部機車就直接往力行路左轉，我有拿指揮棒指引他停
      下來，但是他沒有停就直接騎走。當時駕駛戴黑色粗框眼
      鏡，後座載背書包的學生，我有記車號，但無法確認是否
      是在庭的異議人違規等語。而本案異議人於99年2 月25日
      入伍、3 月7 日、8 日懇親休假，3 月27日至4 月1 日結
      訓假，4 月2 日結訓等情，有99年5 月13日在營服役證明
      書附卷可證；是異議人主張伊沒有於99年3 月20日騎機車
      違規闖紅燈等語，應堪採信。原處分機關遽予裁罰，尚有
      未洽。異議人聲明異議為有理由，應將原處分撤銷，另諭
      知異議人不罰。
四、據上論斷，應依道路交通管理處罰條例第87條第2 項、道路
    交通案件處理辦法第20條，裁定如主文。
中    華    民    國    99    年    6     月    9     日
                  交通法庭  法  官  林鈺琅
上正本證明與原本無異。
如不服本裁定，應於裁定送達後五日內，敘明抗告理由，向本院
提出抗告狀。
                            書記官  鍾惠萍
中    華    民    國    99    年    6     月    9     日

司法院資訊處製作；財團法人民間司法改革基金會備份。
